【裁判字號】    98,交聲,184
【裁判日期】    980305
【裁判案由】    違反道路交通管理處罰條例聲明異議
【裁判全文】
臺灣士林地方法院交通事件裁定         98年度交聲字第184號
原處分機關  臺北市交通事件裁決所
異  議  人
即受處分人  甲○○
上列受處分人因違反道路交通管理處罰條例案件，對於臺北市交
通事件裁決所民國98年2 月4 日所為之處分（原處分案號：北市
裁罰字第裁22-1AD470196號），聲明異議，本院裁定如下：
    主  文
異議駁回。
    理  由
一、按禁止臨時停車線為紅色實線，用以指示禁止臨時停車路段
    ，其禁止時間為全日24小時，道路交通標誌標線號誌設置規
    則第169 條第1 項、第2 項、第4 項定有明文；設有禁止臨
    時停車標誌、標線處所不得臨時停車，而禁止臨時停車處所
    不得停車，道路交通安全規則第111 條第1 項第3 款及第11
    2 條第1 項第1 款亦定有明文。又汽車駕駛人在設有禁止臨
    時停車處所停車，處新臺幣（下同）600 元以上1,200 元以
    下罰鍰，道路交通管理處罰條例第56條第1 項第1 款亦有明
    文。
二、原處分意旨略以：異議人即受處分人甲○○駕駛之車牌號碼
    K8-0643 號自用一般小客車於97年11月12日15時5 分，在臺
    北市大同區○○○路76巷12弄處，經臺北市停車管理工程處
    交通助理員逕行舉發「在劃有紅線路段停車」（即「在禁止
    臨時停車處所停車」）之違規，依道路交通管理處罰條例第
    56 條 第1 項第1 款規定，處罰鍰900 元整。
三、異議意旨略以：本件舉發路段紅線繪設凌亂，違規地點附近
    路段所繪之紅線皆整齊容易辨識，致伊認為該紅線屬私人劃
    設。若該路段紅線真屬公家繪設，明顯是公家誘導民眾違反
    規定。異議人向原處分機關表示不服舉發，經原處分機關裁
    決維持舉發結果後，異議人於法定期限內向本院交通法庭聲
    明異議云云。
四、經查：
（一）異議人即受處分人甲○○駕駛之車牌號碼K8-0643 號自用
      一般小客車，在上揭時、地經臺北市停車管理工程處交通
      助理員逕行舉發「在劃有紅線路段停車」之事實，除為異
      議人所不否認外，並有警方現場採證彩色照片1 幀在卷可
      參。
（二）異議人即受處分人雖辯稱：該系爭紅線非公家繪設，並於
      異議狀內提出該路段其他紅線繪設之彩色照片1 幀（見本
      院卷第10頁）佐證該紅線繪設凌亂顯係私人繪設，又若該
      路段紅線真屬公家繪設，則明顯是公家誘導民眾違反規定
      云云。然按臺北市交通管制工程處97年12月30日北市交工
      程字第09735578100 號函覆臺北市停車管理工程處「臺北
      市大同區○○○路76巷12弄處週邊之禁停紅線係臺北市交
      通管制工程處所劃設」（見本院卷第13頁），是本件舉發
      處確屬劃設紅線之禁止停車路段，而於舉發當日現場採證
      彩色照片，亦顯示繪設紅線之情況（見本院卷第7 頁）。
      又按駕駛人駕駛車輛在道路上，應遵守道路交通標誌、標
      線、號誌之指示、警告、禁制規定，依照道路交通標誌標
      線號誌設置規則第169 條第1 項關於設置禁止臨時停車標
      線之規範所設之禁止臨時停車紅線，自屬有效之道路交通
      標線。異議人雖質疑紅線繪製凌亂是否為私人所繪製，其
      主觀認定該路段所繪設紅線為私人所繪設而逕行將車輛停
      放於該路段上，惟前揭路段係屬交通行政主管機關依職權
      所劃設紅線已如前述，且該紅線外觀清晰可見，有前揭採
      證照片及及聲請人異議狀所附路段照片各1 幀可憑，交通
      用路人即應受該禁止停車標線設置之限制，並應遵守之。
      異議人若認主管機關設置之標誌或有不當之情事，應循行
      政程序之正當管道向行政機關反應或陳情，不得任由民眾
      自行認定該項措施是否合理、是否應予遵循，否則用路人
      將無交通信賴得以適用，而造成交通秩序大亂，並徒增各
      項交通事故，因此在該交通行政主管機關尚未變更之前，
      仍應加以遵守，俾維護相關用路人之安全，是異議人所辯
      尚不足採。
五、綜上所述，異議人駕駛之車牌號碼K8-0643 號自用一般小客
    車確有於前揭時、地「在禁止臨時停車處所停車」之違規，
    依道路交通管理處罰條例第56條第1 項第1 款規定，處罰鍰
    900 元整，即與法相符，異議人之異議核無理由，應予駁回
    。
六、據上論斷，依道路交通案件處理辦法第19條，裁定如主文。
中    華    民    國    98    年    3     月    5     日
                  交通法庭法  官  賴邦元
以上正本證明與原本無異。
如不服本裁定應於裁定送達後5 日內向本院提出抗告狀。
                          書記官  游育慈
中    華    民    國    98    年    3     月    5     日


司法院資訊處製作；財團法人民間司法改革基金會備份。
